---
title: "Lab2"
output: html_document
---

```{r, echo = T, message = F, warning = F}
# Загрузка пакетов
library('data.table')       
library('moments')             
library('lattice')
library('ggplot2')
```
необходимо построить
один и тот же график средствами «base», «lattice» и «ggplot2» и сохранить в формат png.
Результат выполнения упражнения – скрипт с расширением .Rmd с кодом на языке
RMarkdown, который описывает все этапы построения графика, от загрузки данных до
записи графика, а также три графических файла.
 Все графики строятся на данных по импорту сливочного масла в РФ. Нас интересует
эффект от введения продовольственных санкций  
Загрузим данные.
```{r, echo = T, message = F, warning = F}
# загружаем файл с данными по импорту масла в РФ (из прошлой практики)
fileURL <- 'https://raw.githubusercontent.com/aksyuk/R-data/master/COMTRADE/040510-Imp-RF-comtrade.csv'
# создаём директорию для данных, если она ещё не существует:
if (!file.exists('./data')) {
  dir.create('./data')
}
# создаём файл с логом загрузок, если он ещё не существует:
if (!file.exists('./data/download.log')) {
  file.create('./data/download.log')
}
# загружаем файл, если он ещё не существует,
#  и делаем запись о загрузке в лог:
if (!file.exists('./data/040510-Imp-RF-comtrade.csv')) {
  download.file(fileURL, './data/040510-Imp-RF-comtrade.csv')
  # сделать запись в лог
  write(paste('Файл "040510-Imp-RF-comtrade.csv" загружен', Sys.time()), 
        file = './data/download.log', append = T)
}
# читаем данные из загруженного .csv во фрейм, если он ещё не существует
if (!exists('DT.import')){
  DT.import <- data.table(read.csv('./data/040510-Imp-RF-comtrade.csv', 
                                   stringsAsFactors = F))
}
# предварительный просмотр
dim(DT.import)            # размерность таблицы
str(DT.import)            # структура (характеристики столбцов)
DT.import          # удобный просмотр объекта data.table

```
пропуски необходимо заменить на модельные значения, Netweight.kg.model
регрессия на логарифмах
```{r, echo = T, message = F, warning = F}
x <- DT.import$Trade.Value.USD
y <- DT.import$Netweight.kg


y[y == 0] <- NA
fit.log <- lm(log(y) ~ log(x))
summary(fit.log) 
R.sq.log <- summary(fit.log)$r.squared 
# новый столбец, в котором будут заполнены пропуски
DT.import[, Netweight.kg.model := Netweight.kg]
# прогноз по модели на логарифмах сохраняем как вектор
y.model.log <- predict(fit.log,
                       newdata = data.frame(x = NA))
# пересчитываем в исходные единицы измерения y
y.model <- exp(y.model.log)
# заполняем пропуски модельными значениями
DT.import[is.na(Netweight.kg.model),
          Netweight.kg.model := round(y.model, 0)]
```

ВВедем новый столбец по факту вхождения 
1) СНГ без Белоруссии и Казахстана;
2) Таможенный союз России, Белоруссии, Казахстана;
3) другие страны.
```{r, echo = T, message = F, warning = F}

Rep <- DT.import$Reporter
head(Rep)
str(Rep)
Coun.1 <- "Kyrgyzstan"
Coun.2 <- "Armenia"
Coun.3 <- "Azerbaijan"
Coun.4 <- "Belarus"
Coun.5 <- "Russian Federation"

for (i in 1:length(Rep)){
   if(setequal(Rep[i],Coun.1)|setequal(Rep[i],Coun.3)|setequal(Rep[i],Coun.2) )
   {
      Rep[i] <- 1
   }
   else if(setequal(Rep[i],Coun.1)|setequal(Rep[i],Coun.4)|setequal(Rep[i],Coun.5) )
   {
      Rep[i] <- 2
   }
   else{
      Rep[i] <- 3
   }
}
DT.import[, Rep := as.double(Rep)]
```

Аналогично разобьем на даты 
```{r}

fact <- DT.import$Period
head(fact)
str(fact)
DT.import$Period[500]
for (i in 1:length(fact)){
   if((DT.import$Period[i]>=201001) &(DT.import$Period[i]<=201408))
   {
      fact[i] <- 1
   }
   else if(DT.import$Period[i]>=201409 & DT.import$Period[i]<=201812)
   {
      fact[i] <- 2
   }
   else 
   {
      fact[i] <- 0
   }

}

head(fact)
DT.import[, fact := as.double(fact)]
```

Дальше используем пакет base для постройки коробчатых диаграмм 
```{r}

png('Pic-01.png', width = 500, height = 500)

boxplot(DT.import$Netweight.kg ~ as.factor(DT.import$Year), 
      
        subset = Rep == 1, col = "red",
        xlab = 'Год', 
        ylab = 'Суммарная масса поставок', yaxs = "i")
boxplot(DT.import$Netweight.kg ~ as.factor(DT.import$Year), 
        add = TRUE,
        
        subset = Rep == 2, col = "green")
boxplot(DT.import$Netweight.kg ~ as.factor(DT.import$Year), 
        add = TRUE,
        subset = Rep == 3, col = "blue")
legend('topright', legend = c(' СНГ', 
                              ' Таможенный союз ','другие страны'),fill=(c("red","green","blue")))
dev.off()

```
 Используя пакет «lattice»
```{r}
DT.import[, SNG := factor(Rep, levels = c(1,2,3), 
                          labels = c(' СНГ без Белоруссии и Казахстана', 
                                     ' Таможенный союз России, Белоруссии, Казахстана','другие страны'))]
DT.import[, Data := factor(fact, levels = c(1,2), 
                          labels = c('с 2010 по август 2014 года', 
           'с сентября 2014 по декабрь 2018 года'))]
png('Pic-02.png', width = 500, height = 500)
bwplot( Netweight.kg ~  as.factor(Year)|SNG* Data , data = DT.import, 
        xlab = 'Год', 
        ylab = 'Суммарная масса поставок')
dev.off()
```
 Используя пакет «ggplot2»
```{r}
png('Pic-03.png', width = 500, height = 500)
DT.import2 <- DT.import
DT.import2 <- filter(DT.import2, fact==1|fact==2)
gp <- ggplot(data = DT.import2, 
             aes(x = as.factor(Year), 
                 y = Netweight.kg, 
                 color = SNG))
gp <- gp + geom_boxplot()



?facet_grid
gp <- gp + facet_grid( .~ Data)
gp <- gp + xlab('Год')
gp <- gp + ylab('Суммарная масса поставок')
gp
dev.off()
```
 


